臺灣新竹地方法院刑事宣示判決筆錄　100 年度審易字第1065號
公　訴　人　臺灣新竹地方法院檢察署檢察官
被　　　告　彭源讚
上列被告因竊盜案件，檢察官提起公訴（100 年度偵緝字第518
號）後，聲請改依協商程序而為判決，本院於中華民國100 年12
月23日下午4 時，在本院刑事第十一法庭宣示判決，出席職員如
下：
　　　　　　　　審判長法　官　劉兆菊
　　　　　　　　　　　書記官　林兆嘉
　　　　　　　　　　　通　譯　鄭敏郎
法官起立朗讀判決主文、犯罪事實要旨、處罰條文，及告以上訴
限制、期間並提出上訴狀之法院，且諭知記載其內容：
一、主  文：
    彭源讚犯攜帶兇器竊盜罪，處有期徒刑陸月；如易科罰金，
    以銀元佰元即新臺幣玖佰元折算壹日。扣案之圓撬貳支，
    均沒收之。
二、犯罪事實要旨：
    彭源讚基於意圖為自己不法所有之犯意，於民國93年7 月25
    日上午7 時許，以每日新臺幣500 多元之代價僱用不知情之
    外籍勞工VU THI THAM （居留證號：GD00000000號），在曾
    玉生所有位於在新竹縣新豐鄉○○段511 地號之土地上，由
    彭源讚提供VU THI THAM 客觀上足以對人之生命、身體構成
    威脅，可供兇器使用之圓撬2 支，VU THI THAM 則持上開圓
    撬2 支挖取上開土地上種植之楓樹，彭源讚並以車牌號碼不
    詳之貨車將其中竊得之4 株楓樹運送至不知情彭源喜位於新
    竹縣北埔鄉○○街69號之住處附近種植。嗣於同日上午9 時
    許，曾玉生前往巡視時，發現VU THI THAM 在上開土地挖取
    楓樹，報警處理，經警於上開土地查獲並扣得圓撬2 支，始
    循線查悉上情。
三、案經新竹縣政府警察局竹北分局報告臺灣新竹地方法院檢察
    署檢察官偵查起訴後，經檢察官聲請認罪協商判決，由本院
    改依協商程序而為判決。
四、處罰條文：
    刑法第321 條第1 項第3 款、第38條第1 項第2 款、第3 項
    、95年7 月1 日修正施行前刑法第41條第1 項前段，98年9
    月1 日修正後刑法第41條第2 項，廢止前罰金罰鍰提高標準
    條例第1 條、第2 條，現行法規所定貨幣單位折算新臺幣條
    例第2 條。
五、比較新舊法：查被告彭源讚行為後，刑法第321 條於100 年
    1 月10日修正，於同年1 月26日公布，並自同年1 月28日施
    行，修正前之法定刑原為「6 月以上、5 年以下有期徒刑」
    ，修正後變更為「6 月以上、5 年以下有期徒刑，得併科新
    臺幣10萬元以下罰金」；另修正前該條第1 項第1 款原規定
    「一、於夜間侵入住宅或有人居住之建築物、船艦或隱匿其
    內而犯之者」，於修正後變更為「一、侵入住宅或有人居住
    之建築物、船艦或隱匿其內而犯之者」，是上揭條文修正，
    法定本刑增訂罰金刑，且第1 款將「於夜間侵入」之時間要
    素刪除，即不論何時侵入住宅竊盜，均為加重竊盜類型，涉
    及科刑規範變更，自有新舊法比較之必要。本件被告竊盜之
    犯行因非侵入住宅、亦非侵入有人居住之建築物，其犯行則
    無本款加重條件適用，自無有利不利。另本件被告彭源讚所
    為攜帶兇器加重竊盜之犯行，若適用舊法，刑度為有期徒刑
    6 月以上、5 年以下，若適用新法，刑度為有期徒刑6 月以
    上，5 年以下，尚得併科10萬元以下之罰金，顯見適用舊法
    較有利於被告彭源讚，是本件經比較新舊法，依刑法第2條
    第1 項前段規定，應適用被告彭源讚行為時即修正前之刑法
    第321 條予以論處。
六、不予減刑之敘明：按中華民國九十六年罪犯減刑條例第5 條
    規定：「本條例施行前，經通緝而未於中華民國96年12月31
    日以前自動歸案接受偵查、審判或執行者，不得依本條例減
    刑。」，細繹其意旨，經通緝而未於96年12月31日以前自動
    歸案接受偵查、審判或執行者，不得依該條例減刑。查被告
    彭源讚本件犯行雖係在96年7 月16日該條例施行前，但其經
    臺灣新竹地方法院檢察署檢察官依法傳喚、拘提均無著，故
    經臺灣新竹地方法院檢察署於93年11月12日發布通緝，嗣為
    警於100 年9 月22日下午4 時30分許在新竹縣新豐鄉○○街
    191 號旁緝獲等情，此有臺灣新竹地方法院檢察署93年11月
    12日竹檢雲偵精緝字第1016號通緝書、100 年9 月26日竹檢
    家偵精銷字第1293號撤銷通緝書及新竹縣政府警察局竹北分
    局100 年9 月22日竹縣北警偵字第1005006937號通緝案件報
    告書各1 份在卷可稽（見本院卷第23至27頁，100 年度偵緝
    字第518 號偵查卷第1 頁）。揆諸上開法條規定，被告彭源
    讚既於上開減刑條例施行前經臺灣新竹地方法院檢察署發佈
    通緝，復未於96年12月31日以前自動歸案接受審判，即符合
    上開減刑條例第5 條規定，依法即不得減刑，附此敘明。
七、沒收：扣案之圓撬2 支（保管字號：100 年度院保字第722
    號，扣押物品清單見本院卷第9 頁），係被告彭源讚所有供
    本件加重竊盜犯罪所用之物（見偵查卷第40頁），爰依刑法
    第38條第1 項第2 款之規定，併予宣告沒收。
八、協商判決除有刑事訴訟法第455 條之4 第1 項第1 款於本訊
    問程序終結前，被告撤銷協商合意或檢察官撤回協商聲請者
    ；第2 款被告協商之意思非出於自由意志者；第4 款被告所
    犯之罪非第455 條之2 第1 項所定得以協商判決者；第6 款
    被告有其他較重之裁判上一罪之犯罪事實者；第7 款法院認
    應諭知免刑或免訴、不受理者情形之一，及違反同條第2 項
    「法院應於協商合意範圍內為判決；法院為協商判決所科之
    刑，以宣告緩刑或2 年以下有期徒刑、拘役或罰金為限」之
    規定者外，檢察官與被告均不得上訴。
九、如有前項得上訴之情形，得自收受宣示判決筆錄送達之日起
    10日內，向本院提出上訴書狀，上訴於第二審法院。
本案經檢察官洪期榮到庭執行職務。
中    華    民    國  100      年    12    月    23   日
                  刑事第九庭    書  記  官  林兆嘉
                                審判長法官  劉兆菊
以上筆錄正本係照原本作成。
中    華    民    國    100    年    12    月    23   日
                                書  記  官  許榮成
附錄本案論罪科刑法條全文：
修正前中華民國刑法第321條
（加重竊盜罪）
犯竊盜罪而有左列情形之一者，處6 月以上、5 年以下有期徒刑
：
一、於夜間侵入住宅或有人居住之建築物、船艦或隱匿其內而犯
    之者。
二、毀越門扇、牆垣或其他安全設備而犯之者。
三、攜帶兇器而犯之者。
四、結夥三人以上而犯之者。
五、乘火災、水災或其他災害之際而犯之者。
六、在車站或埠頭而犯之者。
前項之未遂犯罰之。